臺灣嘉義地方法院刑事判決　　　　　　　　　　　　　九十三年度訴字第四六三號
　　公　訴　人　臺灣嘉義地方法院檢察署檢察官
　　被　　　告　甲○○
右列被告因違反毒品危害防制條例案件，經檢察官提起公訴（九十三年度毒偵字第六
六三、一一五九、二三七二號），本院合議庭裁定獨任以簡式審判程序審理判決如左
：
    主  文
甲○○連續施用第一級毒品，累犯，處有期徒刑玖月。扣案無法析離海洛因殘渣之夾
鏈袋肆個、海洛因淨重壹點壹參公克均沒收銷燬之及吸管壹支沒收。
    事  實
一、甲○○曾因違反槍砲彈藥刀械管制條例案件，經臺灣高等法院臺南分院判處有期
    徒刑一年二月，最高法院判決上訴駁回確定，上開罪刑接續於其前違反肅清煙毒
    條例、麻醉藥品管理條例、槍砲彈藥刀械管制條例及殺人未遂等案件之殘刑二年
    四月十五日後執行，嗣合併計算其最低執行期間縮短刑期假釋出監，迨民國九十
    年十一月十四日期滿，未經撤銷假釋。
二、甲○○前因施用毒品案件，送觀察、勒戒後，認無繼續施用毒品傾向，於九十二
    年十一月二十一日釋放，並經臺灣嘉義地方法院檢察署檢察官於同年月二十四日
    以九十二年度毒偵緝字第一六八號為不起訴處分確定在案。詎其仍不知悛悔，於
    距上開最初觀察、勒戒執行完畢釋放並經不起訴處分後五年內，復基於施用第一
    級毒品海洛因之概括犯意，自九十三年四月十一日起，迄同年月二十日止，在其
    嘉義市○區○○里○○路六○巷四號住處等處，以將海洛因摻水置於針筒內注射
    入人體或將之摻入香煙內點燃吸食等方式，連續非法施用海洛因多次。嗣甲○○
    先後於九十三年四月十四日、同年月二十日、同年月二十一日、同年月二十三日
    ，分別在嘉義憲兵隊、臺灣嘉義地方法院檢察署、嘉義市警察局第一分局及嘉義
    市警察局第二分局採集尿液送驗結果，均呈海洛因水解後之嗎啡陽性反應而查獲
    。且於九十三年四月十四日上午九時許，嘉義憲兵隊搜索甲○○前揭住處時，查
    獲無法析離海洛因殘渣之夾鏈袋四個、海洛因一包淨重一．一三公克及被告所有
    鏟取海洛因施用之吸管一支扣案。
三、案經嘉義憲兵隊、嘉義市警察局第一分局及嘉義市警察局第二分局報請臺灣嘉義
    地方法院檢察署檢察官偵查起訴。
    理  由
一、前揭事實業據被告甲○○坦承不諱，而其先後於九十三年四月十四日、同年月二
    十日、同年月二十一日、同年月二十三日所採集之尿液，分送憲兵司令部刑事鑑
    驗中心、長榮大學毒物研究中心及嘉義市衛生局檢驗結果，均呈現海洛因水解後
    之嗎啡陽性反應，有各該中心、局出具之檢驗報告在卷可稽。又本件所查扣之違
    禁物，關於其內有極微量白色粉末之夾鏈袋四個，該殘渣量微難以秤重，經以有
    機溶劑洗滌，取洗滌液鑑驗結果，檢出海洛因成分；白色粉末一包，則亦含微量
    海洛因成分，淨重為一．一三公克，分別有內政部警政署刑事警察局九十三年七
    月十九日刑鑑字第○九三一一一一○一號鑑驗通知書與法務部調查局九十三年五
    月六日調科壹字第一八○○○一七八○號鑑定通知書各一紙可佐，另有被告所有
    鏟取海洛因施用之吸管一支扣案足憑，被告自白與事實相符，堪予認定。次查，
    被告前因施用毒品案件，送觀察、勒戒後，認無繼續施用毒品傾向，於九十二年
    十一月二十一日釋放，並經臺灣嘉義地方法院檢察署檢察官於同年月二十四日以
    九十二年度毒偵緝字第一六八號為不起訴處分確定在案，有該不起訴處分書、被
    告前科資料查註紀錄表及線上查詢刑案人犯在監所最新資料報表在卷可參。是以
    ，被告於距最初觀察、勒戒保安處分執行完畢並經不起訴處分確定後五年內，再
    犯本件施用第一級毒品之罪，洵無疑義，事證明確，應依法論科。
二、按海洛因係毒品危害防制條例第二條第二項第一款所定之第一級毒品，核被告所
    為，係犯該條例第十條第一項之施用第一級毒品罪。其先後多次犯行，時間緊接
    ，犯罪構成要件相同，顯係基於概括犯意反覆為之，應依連續犯之規定論以一罪
    ，並加重其刑。其持有毒品之行為，為施用之高度行為所吸收，不另論罪。又查
    被告曾因違反槍砲彈藥刀械管制條例案件，經臺灣高等法院臺南分院判處有期徒
    刑一年二月，最高法院判決上訴駁回確定，上開罪刑接續於其前違反肅清煙毒條
    例、麻醉藥品管理條例、槍砲彈藥刀械管制條例及殺人未遂等案件之殘刑二年四
    月十五日後執行，嗣合併計算其最低執行期間縮短刑期假釋出監，迨九十年十一
    月十四日期滿，未經撤銷假釋，其未執行之刑，以已執行論，有卷附臺灣嘉義地
    方法院檢察署刑案資料查註紀錄表及臺灣高等法院被告全國前案紀錄表可參，其
    於五年內再犯本件有期徒刑以上之罪，為累犯，應依刑法第四十七條加重其刑，
    併上開連續犯加重部分，遞加之。爰審酌被告素行不端，前即曾因施用毒品經觀
    察、勒戒後為不起訴處分，仍不知悛悔，意志不堅，復予連續施用，且沾染毒品
    流弊所及，危害甚鉅，非可輕縱，惟念其事後坦承犯行，態度良好等一切情狀，
    量處如主文所示之刑。
三、扣案無法析離海洛因殘渣之夾鏈袋四個及海洛因淨重一．一三公克，俱為第一級
    毒品，均應依毒品危害防制條例第十八條第一項前段規定沒收銷燬之；扣案吸管
    一支，乃被告所有鏟取海洛因施用之物，業據其供承在卷（見審理筆錄），應依
    刑法第三十八條第一項第二款規定沒收。至於吸食器一個，與被告施用第一級毒
    品海洛因之犯行無關；針筒之外包裝袋七個，與被告施用第一級毒品海洛因之犯
    行無直接關係，均不予宣告沒收。
據上論斷，應依刑事訴訟法第二百七十三條之一第一項、第二百九十九條第一項前段
，毒品危害防制條例第十條第一項、第十八條第一項前段，刑法第十一條、第五十六
條、第四十七條、第三十八條第一項第二款，判決如主文。
本案經檢察官陳鈴香到庭執行職務。
中    華    民    國      九十三      年      十一     月      三十     日
                                  臺灣嘉義地方法院刑事第四庭
                                        法  官  蔡  憲  德
右正本證明與原本無異。
如不服本判決，應於判決送達後十日內向本院提出上訴狀( 應附繕本 )。
中    華    民    國     九十三       年      十一     月      三十     日
                                        書記官  林  秀  敏
附錄本案論罪科刑法條
毒品危害防制條例第十條第一項：
  施用第一級毒品者，處六月以上五年以下有期徒刑。
